【裁判字號】    94,上,489
【裁判日期】    950404
【裁判案由】    侵權行為損害賠償
【裁判全文】
臺灣高等法院民事判決                   94年度上字第489號
上  訴  人  丁○○
訴訟代理人  簡宏明律師
被  上訴人  銘昇貨運有限公司
法定代理人  丙○○○
訴訟代理人  乙○○
被  上訴人  己○○
上列當事人間請求侵權行為損害賠償事件，上訴人對於中華民國
94年4月28日臺灣臺北地方法院93年度重訴字第1081號第一審判
決提起上訴，本院於95年3月21日言詞辯論終結，判決如下：
    主      文
原判決關於駁回上訴人下列第二項之訴及命其負擔訴訟費用（除
確定部分外）之裁判均廢棄。
被上訴人應再連帶給付上訴人新臺幣佰捌拾萬肆仟零玖拾元，
及自民國93年1月3日起至清償日止，按年利率5%計算之利息。其
餘上訴駁回。
第一審訴訟費用（除確定部分外）、第二審訴訟費用，由被上訴
人連帶負擔五分之四，餘由上訴人負擔。
本判決命被上訴人連帶給付部分，於上訴人以新臺幣壹佰貳拾陸
萬捌仟元為被上訴人預供擔保後得假執行，但被上訴人如於假執
行程序實施前，以新臺幣佰捌拾萬肆仟零玖拾元為上訴人預供
擔保，得免為假執行。
上訴人其餘假執行之聲請駁回。
    事實及理由
壹、程序方面：
一本件被上訴人銘昇貨運有限公司（下稱銘昇公司）之法定代理
  人，已於民國94年7月21日由高啟鴻變更為丙○○○，有銘昇
  公司變更登記表及丙○○○戶籍謄本等件在卷足憑，且據上訴
  人於94年10月24日具狀聲明承受訴訟（見本院卷第72、73、
  107-111頁），核與民事訴訟法第170條、第175條規定，並無
  不合，應予准許。
二被上訴人己○○經合法通知，未於言詞辯論期日到場，核無民
  事訴訟法第386條各款所列情形，此部分爰依上訴人之聲請，
  由其一造辯論而為判決。
貳、得心證之理由：
一上訴人起訴主張：己○○係受僱於銘昇公司之營業貨車司機，
  於91年12月21日上午駕駛車號GE-435號營業大貨車曳引車號
  FA-P7號拖車（下稱系爭曳引車）執行業務，自東往西沿臺北
  市○○街內側車道行駛，行經濱江街105號前涵洞，欲右轉駛
  入涵洞續往北行，本應注意右後方來車動態，並掌握車身與他
  車安全間隔，採取必要安全措施，而依當時情形，無不能注意
  之情事，竟疏未注意，適伊騎乘車號EET-217號輕型機車（下
  稱系爭機車），同向行駛於外側車道，正欲右轉，遭系爭曳引
  車右後輪擦撞而拖行，致伊受有右側脛骨與腓骨開放性骨折、
  合併軟組織缺損（30×29公分）、骨髓炎、脛骨缺損（10公分
  ）、右側下肢脛腓神經損傷導致右小腿無力，右腳踝關節攣縮
  等多處傷害。己○○所涉業務過失重傷害罪責，業經法院判處
  有期徒刑7月確定。伊因此傷害，支出醫療費用及醫療保健藥
  品器材費用計新臺幣（下同）66萬6,218元，並受有相當於看
  護費之損害23萬9,400元、不能工作之損害55萬2,000元、減少
  勞動能力之損害503萬4,818元及非財產上之損害150萬元，合
  計799萬6,036元，於扣除強制責任保險理賠33萬元、被上訴人
  代墊之醫療費用22萬2,021元及看護費3萬元，被上訴人尚須賠
  償伊741萬4,015元。爰依民法第184條第1項前段、第191條之2
  、第193條第1項、第195條第1項、第188條第1項規定，請求被
  上訴人連帶給付741萬4,015元及自93年1月3日起算之法定遲延
  利息等語。
二被上訴人則以：己○○為銘昇公司所僱用之營業貨車司機，本
  件車禍係因上訴人超車不當，先擦撞右方人行道護欄，再遭系
  爭曳引車右後側及護欄夾住所致，己○○並無過失，刑事判決
  認定己○○應負肇事責任，亦有錯誤。縱認本件車禍可歸責於
  己○○，上訴人僅得在醫療費用12萬8,958元、看護費10萬8,6
  00元、工作損失178萬1,307元及非財產上損害70萬元之範圍內
  ，請求伊等連帶賠償等語為辯。
三原審判決：被上訴人應連帶給付上訴人271萬8,865元，及自93
  年1月3日起至清償日止，按年利率5%計算之利息，並駁回上訴
  人其餘之訴。被上訴人就其敗訴部分，未提起上訴，已告確定
  。上訴人就其敗訴部分，提起上訴，其上訴聲明為：
  (一)原判決關於駁回上訴人下列第二項之訴部分，及該部分訴訟
    費用之裁判均廢棄。
  (二)被上訴人應再連帶給付上訴人469萬5,150元，及自93年1月3
    日起至清償日止，按年利率5%計算之利息。
  (三)願供擔保，請准宣告假執行。
  被上訴人則聲明：
  (一)上訴駁回。
  (二)如受不利之判決，願供擔保免為假執行。
四上訴人主張己○○係銘昇公司僱用之營業貨車司機，己○○於
  前揭時、地駕駛系爭曳引車，因過失傷害，致其受有右側脛骨
  與腓骨開放性骨折、合併軟組織缺損（30×29公分）、骨髓炎
  、脛骨缺損（10公分）、右側下肢脛腓神經損傷導致右小腿無
  力，右腳踝關節攣縮等多處傷害，現為第九級殘障（勞動能力
  減損53.8%），己○○已經刑事法院判處有期徒刑7月確定等事
  實，業據提出被上訴人所不爭執之交通事故調查報告表、臺北
  市車輛行車事故鑑定委員會函鑑定意見、受益人領款收據、診
  斷證明書、身心障礙手冊、銘昇公司登記事項表、道路交通事
  故對方當事人資料、受傷照片、臺灣臺北地方法院93年度交易
  字第31號刑事判決、本院93年度交上易字第219號刑事判決網
  路書類、被告前案紀錄表等件附卷可稽（見原審附民卷第13-
  24、82、84-86頁，重訴字卷第14-17、24-27、103頁，外放證
  物袋，本院卷第47、168、169頁），應堪信為真實。被上訴人
  雖以車禍發生時，上訴人因超車不當致肇事，己○○並無過失
  云云置辯，惟查：己○○明知所駕駛之系爭曳引車車身長達16
  公尺，轉彎所需半徑甚大，車身必會侵入外側車道，尤應於轉
  彎時提高警覺，確實注意與外側車道之人車保持安全間距，竟
  於行經肇事路口右轉時，疏未注意右後方來車動態，有騎乘系
  爭機車之上訴人靜止在外側車道路口轉角處，而於轉彎途中未
  能與系爭機車保持安全間距致肇事，己○○自有轉向疏忽之過
  失，而違反道路交通安全規則，至於上訴人依規定車道右轉且
  靠邊讓系爭曳引車先行，無違規情形，並為上開刑事判決及臺
  北市車輛行車事故鑑定委員會鑑定意見所是認。則己○○之過
  失行為與上訴人所受重傷害間，有相當因果關係，被上訴人前
  揭所辯，自不足採。
五按因故意或過失，不法侵害他人之權利者，負損害賠償責任。
  汽車、機車或其他非依軌道行駛之動力車輛，在使用中加損害
  於他人者，駕駛人應賠償因此所生之損害。不法侵害他人之身
  體或健康者，對於被害人因此喪失或減少勞動能力或增加生活
  上之需要時，應負損害賠償責任，被害人雖非財產上之損害，
  亦得請求賠償相當之金額。又受僱人因執行職務，不法侵害他
  人之權利者，由僱用人與行為人連帶負損害賠償責任。民法第
  184條第1項前段、第191條之2、第193條第1項、第195條第1項
  前段、第188條第1項前段分別定有明文。查上訴人因己○○之
  過失致受重傷，已如前述，則上訴人本於侵權行為之法律關係
  ，請求己○○負損害賠償責任，自屬有據。又銘昇公司為己○
  ○之僱用人，己○○因執行職務致上訴人受有傷害，上訴人請
  求銘昇公司應與己○○負連帶賠償責任，洵屬正當。茲就上訴
  人得請求己○○、銘昇公司連帶賠償之金額，分述如下：
  (一)關於醫療費用部分：
    上訴人主張因本件事故受傷住院治療及出院後持續醫療，共
    支出自費負擔醫療費用、醫療保健藥品器材費用66萬6218元
    等語，業據提出診斷證明書、醫療費用繳費證明、收據、醫
    療單據、統一發票等件為證（見原審附民卷第18-23、25-76
    頁，外放證物袋），經查：
    1.關於證明書費用合計710元（92年4月25日：310元，92年8
      月8日、同年11月1日、同月13日、同年12月3日各100元，
      見原審附民卷第29、33、34、46、59頁），非係因侵權行
      為所生財產上之損害，不得請求賠償（最高法院66年度第
      5次民庭庭推總會議決議(二)參照）。
    2.其餘醫療費51萬8,161元，有馬偕紀念醫院出具之前揭診
      斷證明書、醫療費用繳費證明、醫療單據等件可稽，並為
      被上訴人所不爭執（見原審重訴字卷第42、103頁），且
      依被上訴人之受傷程度及上開單據載明治療費別（骨科、
      整形外科、復健科、精神科）等情觀之，自屬治療上之必
      要費用，應予准許。
    3.上訴人93年12月7日於原審擴張請求之12萬8,958元醫療費
      用部分，原審判命被上訴人如數連帶給付本息，被上訴人
      未提起上訴，已告確定，此部分無庸再予審酌。
    4.醫療保健藥品器材費用1萬5,458元，有前揭福全藥局、杏
      一醫療用品公司統一發票、吉杏展業公司統一發票、美德
      耐公司統一發票、一川藥局收據、一山藥局收據、有德堂
      中藥房收據、杏光商行收據等件可稽，並為被上訴人所不
      爭執（見同上卷第43頁），依上訴人之受傷照片、進行手
      術13次（見原審外放證物袋）及傷勢幾乎遍及下半身等情
      觀之，其傷口之縫合處及清創處，均需替換使用棉花棒、
      紗布、繃帶、藥膏等藥品，其腿部行動不便需用助行器輔
      助步行，亦有使用成人紙尿布之需要，核屬上訴人傷勢治
      療所需之必要物品及支出，應認此項費用亦屬必要費用。
      至被上訴人所稱上訴人住在臺北市內湖區，應無至位於桃
      園縣之同德藥局購買醫療藥品或材料之必要，故同德藥局
      收據並非真實乙節（見同上頁），核與交通事故談話紀錄
      表、偵訊筆錄、刑事審判筆錄及戶籍謄本所載上訴人住址
      均在臺北市內湖區71巷38弄13號3樓等情相符（見同上卷
      第45-48頁），尚非無據。依上訴人與其配偶戊○○及子
      女之戶籍資料觀之（見本院卷第65-69頁），頂多於92年8
      月5日始遷入桃園縣桃園市○○街133巷3號10樓，均在92
      年6月間同德藥局開立收據之後（見原審附民卷第62、63
      、74-76頁），且上訴人迄未舉證證明其於92年6月間住在
      桃園縣，或親友在同德藥局代為購買上開藥品材料之事實
      ，是被上訴人此部分之抗辯，堪予採信。則上訴人以前揭
      同德藥局收據，請求被上訴人給付藥品材料費合計2,931
      元【50+30+420+1450+36+216+220+284+225=2,931】，尚
      難准許。
    5.又上開准許屬增加生活上需要之醫療保健藥品器材費用及
      醫療費用合計66萬2,577元【666,000-000-0,931=662,577
      】，經扣除被上訴人代墊之醫療費用22萬2,021元後（原
      審判准確定之上開12萬8,958元，於後述理由五(六)，再一
      併扣除），上訴人尚得請求被上訴人連帶賠償44萬0,556
      元【662,577-222,021=440,556】。
  (二)關於看護費用部分：
    上訴人主張其因本件車禍，受傷嚴重，住院126天醫療期間
    ，均無法行動，需人全天看護照料，因而增加生活上之需要
    ，即受有相當看護費之損害，被上訴人須連帶賠償23萬9,40
    0元等語（原審就此部分，判命被上訴人應連帶給付10萬8,6
    00元本息部分，被上訴人未提起上訴，已告確定），業經證
    人戊○○於94年11月7日到庭證述明確（見本院卷第122、
    123頁），復經馬偕紀念醫院於94年9月10日以馬院醫骨字第
    943127號函復：上訴人於住院期間，需24小時他人養護照顧
    等情屬實（見本院卷第63頁），且被上訴人亦不爭執上訴人
    住院126天，需用看護之事實，而本院審酌上訴人受創嚴重
    ，有照片可稽，其於住院期間又歷經13次開刀，傷痛程度與
    行動不便，不言而喻，堪認上訴人確有需要全天看護之必要
    ，以輔助其盥洗等日常活動。縱令戊○○之看護，因出於夫
    妻情份而未支付該費用，然其所付出之勞力，並非不能評價
    為金錢，此種基於身分關係之恩惠，自不能加惠於被上訴人
    ，自應比照一般看護情形，認上訴人受有相當看護費之損害
    ，命被上訴人賠償，始符民法第193條第1項所定「增加生活
    上需要」之意旨（最高法院89年度台上字第1749號判決要旨
    參照）。又所謂全天看護，非指24小時不眠不休之看護，而
    係看護者在病患身旁，視病患需要，隨時協助之，並給予病
    患在精神上穩定之力量與安慰，至於看護者利用空檔時間（
    如病患熟睡、其他家人在場或護理人員在旁等情），短暫休
    息、飲食以補充體力，均屬合理，此於醫院護理站，亦有提
    供需要之病患可僱用全天看護工之服務，觀之馬偕醫院住院
    病患聘用病患服務員須知自明（見原審附民卷第83頁）。被
    上訴人所辯上訴人只需12小時之看護，證人戊○○之證詞不
    實云云，顯然忽視上訴人之嚴重傷勢與痛苦，更與常情有悖
    ，自不足採。依上開馬偕醫院住院病患聘用病患服務員須知
    記載，24小時制看護工，每班（即每日）以1,900元收費，
    則上訴人以每日1,900元計算相當看護費之損害，並未逾越
    社會一般看護之行情價格，尚屬合理。準此，上訴人所得請
    求相當於看護費之損害23萬9,400元【1,900×126= 239,400
    】（原審就此部分，原核定之金額為13萬8,600元，所判准
    確定之10萬8,600元，係已經扣除被上訴人代墊之3萬元，故
    本院於此不再重複扣除之，而上開10萬8,600元，於後述理
    由五(六)，再一併扣除）。
  (三)關於工作損失部分：
    1.上訴人主張其受傷前在鄧記豆花庄擔任麵檯師傅一職，受
      傷前6個月平均工資約4萬6,000元，自91年12月21日受傷
      時起至92年12月21日止，一年無法工作，受有損失55萬2,
      000元等語，業據提出在職證明、存摺轉帳影本為證（見
      原審附民卷第77-81頁），並經證人即鄧記豆花庄（原名
      老鄧麵店）負責人庚○○於94年11月7日到庭結稱：
      其有僱用上訴人擔任麵檯煮麵及準備工作幾個月，上訴人
      每天工作時間很長，自早上10時起至晚上11、12時，每月
      薪水4萬餘元，其以匯款方式給付；其店內員工均有辦理
      勞保，因上訴人說不用，其始未替上訴人辦理勞保；其店
      裡係使用核定稅，即三個月季報，其未給上訴人扣繳憑單
      ；上訴人存摺所載薪資轉帳項目，即係其匯款，金額不一
      定，係因加班之緣故，上訴人每月薪水，平均有4萬5,000
      元以上，其於91年6月僅匯款2萬8,000元，係因上訴人工
      作不足一個月，91年7月僅匯款4萬1,300元，係因上訴人
      尚在試用期，92年1月僅匯款3萬3,839元係因上訴人請假
      等語明確（見本院卷第119、120頁），核與證人即鄧記豆
      花庄原負責人甲○○結證所述：上訴人受僱在店裡擔任煮
      麵師傅，工作半年多，薪水係由庚○○負責給付，該店係
      3個月核定稅一次，上訴人不配合辦理勞保，其遂未替上
      訴人辦理等情大致相符（見本院卷第120、121頁），並有
      財政部臺北市國稅局中政稽徵所檢送鄧記豆花庄、老鄧
      麵店之營業稅查定課徵核定相關資料可佐（見本院卷第
      129-135頁）；且上訴人自85年6月1日起至93年8月5日在
      台北市氣體燃料裝置職業工會以眷屬身分加保，有兩造所
      不爭執中央健康保險局93年11月17日健保承字第09300226
      88號函附卷可稽（見原審重訴字卷第65頁），上訴人顯然
      無法同時又加入勞保，更願不犧牲上開工會加保已久之利
      益，而改為加入勞保。況證人庚○○、甲○○與兩造素無
      怨隙，甚至因未替上訴人辦理勞工保險而遭上訴人索賠70
      萬元，衡情應無偏坦上訴人，而甘冒偽證罪責為不實證述
      之必要，渠等證詞，應屬可採。再依前揭存摺存入明細表
      觀之，91年6月5日薪資轉帳2萬8,000元、91年7月5日薪資
      轉帳4萬1,300元、91年8月5日薪資轉帳5萬0,830元、91年
      9月5日現金4萬8,000元、91年10月8日現金4萬6,000元、
      91年11月11日自[0000 0000000000]轉帳4萬7,000元、91
      年12月10日自[00000000000000]轉帳4萬5,000元、92年1
      月10日[00000000000000]轉帳3萬3,839元等情觀之，均於
      每月上旬有固定薪資、現金等轉帳存入上訴人帳戶，其時
      間、金額概數核與證人庚○○所述給付薪資等情大致相符
      ，自不應以轉帳匯款項目有無載明「薪資」等字為準。是
      上訴人所稱其於本件車禍發生前，在鄧記豆花庄工作約半
      年，每月薪水有4萬餘元乙節，應堪信為真實。被上訴人
      徒以上訴人之存摺轉帳收入部分未載有薪資轉帳、未有扣
      繳憑單報稅資料及未辦理勞工保險，即否認上訴人有在鄧
      記豆花庄工作領薪，而謂上訴人之薪資應以最低工資計算
      云云，要無足採。另上訴人所稱非其不願辦理勞保云云，
      亦無可取。
    2.按「平均工資：謂計算事由發生之當日前六個月內所得工
      資總額除以該期間之總日數所得之金額。」勞動基準法第
      2條第4款前段定有明文。查上訴人在鄧記豆花庄工作之每
      月薪資，因試用期間及加班、請假時間之不同，致其數額
      不定，始能於次月上旬結算薪資給付。而上訴人於91年12
      月21日發生本件車禍後，無法工作，必須請假，致次月即
      92年1月上旬所收取得91年12月份之薪資較少，此觀上訴
      人於91年12月10日尚收取薪資4萬5,000元，92年1月10日
      僅收取薪資3萬3,839元之轉帳收入明細及證人庚○○之證
      詞自明。依上開規定，上訴人之平均工資應自91年12月21
      日本件車禍發生日前6個月內，以其所得工資總額除以該
      期間總日數計算出日平均工資，再依民法第123條第2項規
      定，以每月30日計算出月平均工資。準此，上訴人之月平
      均工資為4萬6,620元【｛〔33,839（12月份薪資*計至12
      月20日止）+45,000（11月份薪資）+47,000（10月份薪資
      ）+ 46,000（9月份薪資）+48,000（8月份薪資）+50,830
      （7月份薪資）+41,300×10÷30（6月份薪資*自6月21日
      起算至月底）〕÷〔20（12月份日數）+30（11月份日數
      ）+ 31（10月份日數）+30（9月份日數）+31（8月份日數
      ）+ 31（7月份日數）+10（6月份日數*30-20=10）〕＝
      284,436÷183≒1,554*元以下四捨五入，下同｝，1,554
      （日平均工資）×30（每月30日）=46,620】，此項金額
      ，係以無休假日計算，倘扣除休假日，其平均工資應將更
      高，而上訴人既願以每月薪資4萬6,000元計算，顯較上開
      月平均工資為低，於法尚無不合，應予准許。
    3.上訴人於住院期間126日，因無法工作，自受有無法工作
      收入之損失計19萬3,200元【46,000÷30×126=193,200】
      。此後，應以上訴人受有第九級殘障（勞動能力減損53.8
      3%）之傷害，計算其減少勞動能力之損害。
    4.上訴人出院後，每年減少勞動能力之損害為29萬7,142元
      【46,000×12×53.83%≒297,142】，因其係57年11月7日
      出生，於92年4月25日出院時，已年滿34歲又5個月，計至
      60歲退休時尚有25年又7個月，以霍夫曼公式扣除中間利
      息後為497萬9,799元【297,142×16.499726≒4,902,762*
      297,142×7÷12×0.444444≒77,037*4,902,762+77,037=
      4,979,799】。
    5.由上可知，上訴人所得請求被上訴人連帶賠償之工作損失
      合計517萬2,999元【193,200+4,979,799=5,172,999】（
      原審就此部分，判命被上訴人連帶給付178萬1,307元本息
      ，被上訴人未提起上訴，已告確定，此項金額於後述理由
      五(六)，再一併扣除）。
  (四)關於非財產上損害賠償部分：
    本件上訴人於91年12月21日本件車禍發生時，甫年滿34歲，
    正值年輕力壯，卻因此事故受有右側脛骨與腓骨開放性骨折
    、合併軟組織缺損（30×29公分）、骨髓炎、脛骨缺損（10
    公分）、右側下肢脛腓神經損傷導致右小腿無力，右腳踝關
    節攣縮等多處傷害，並造成第九級殘障之終身傷害；且上訴
    人歷經13次手術，留下處處疤痕，其身心上之痛苦煎熬及折
    磨，難以言喻；況上訴人自92年4月25日出院後，仍須定期
    前往門診繼續追蹤復健治療，又因受傷及治療致羅患重度憂
    鬱症，需定時服用抗憂鬱症藥物及安眠藥始可入眠，有前揭
    照片、診斷證明書及醫療單據可稽，是上訴人請求被上訴人
    連帶賠償非財產上之損害，即非無據。本院審酌上訴人現年
    37歲，因本件車禍已無工作收入，亦無恒產，二名子女尚在
    國小就讀；被上訴人己○○則係49年3月6日出生，現年46歲
    ，目前任職擇興起重工程有限公司，92年度薪資所得25萬元
    ，93年度薪資所得42萬5,819元；而銘昇公司之營業項目為
    汽車貨運業、批發業、水泥、石灰製品批發業等項，其資本
    總額2,500萬元，有戶籍謄本、稅務電子閘門財產所得調件
    明細表、銘昇公司變更登記表等件在卷足憑（見本院卷第48
    -55、59、60、64-69、72、73頁），並斟酌上訴人受傷多處
    ，肉體、精神確受極大痛若，及兩造之身分、地位、經濟能
    力等情，認為上訴人得請求非財產上損害賠償，以100萬元
    為適當（原審就此部分，判命被上訴人連帶給付70萬元本息
    ，被上訴人未提起上訴，已告確定，此項金額於後述理由五
    (六)，再一併扣除）。
  (五)按保險人依強制汽車責任保險法規定給付之保險金，視為加
    害人或被保險人損害賠償金額之一部分，加害人或被保險人
    受賠償請求時，得扣除之，該法第30條定有明文。查上訴人
    因本件車禍已受領強制汽車責任保險之保險金33萬元之事實
    ，有受益人領款收據、泰安產物保險股份有限公司賠付明細
    表可稽，並為兩造所不爭執（見原審附民卷第24頁，重訴字
    卷第50、62頁，本院卷第17頁），是被上訴人抗辯上訴人所
    得請求賠償之金額應扣除該保險金33萬元，應屬有據。
  (六)綜上，上訴人原可請求之賠償金額合計685萬2,955元【440,
    556+239,400+5,172,999+1,000,000=6,852,955】，於剔除
    受領之保險金33萬元，尚得請求652萬2,955元【6,852,955-
    330,000=6,522,955】，經扣除原審判准確定之271萬8,865
    元，被上訴人應再連帶給付上訴人380萬4,090元【6,522,95
    5-2,718,865=3,804,090】。
六從而，上訴人依侵權行為僱用人連帶損害賠償之法律關係，請
  求被上訴人連帶給付652萬2,955元與自起訴狀繕本送達最後一
  名被上訴人之翌日即93年1月3日起至清償日止，按年利率5%計
  算之利息，為有理由，逾此範圍之請求，為無理由，應予駁回
  。其敗訴部分，假執行之聲請已失所依據，亦應併予駁回。原
  審就上開應准許部分，僅判命被上訴人連帶給付上訴人271萬
  8,865元本息，其餘380萬4,090元本息部分，則為上訴人敗訴
  之判決，並駁回其假執行之聲請，自有未洽，上訴人就此部分
  指摘原判決不當，求予廢棄改判，為有理由，爰由本院將原判
  決此部分予以廢棄，改判如主文第二項所示。並依聲請為附條
  件之准、免假執行之宣告。至於上訴人之請求不應准許部分，
  原判決為上訴人敗訴之判決，並駁回其假執行之聲請，核無不
  合，上訴意旨求予廢棄改判，為無理由，應駁回其上訴。又本
  件事證已臻明確，兩造其餘攻擊防禦方法及證據資料，核與本
  件判決結果不生影響，毋庸一一論述，併予敘明。
七據上論結，本件上訴為一部有理由，一部無理由，依民事訴訟
  法第463條、第385條第1項前段、第449條第1項、第450條、第
  79條、第85條第2項、第390條第2項、第392條，判決如主文。
中    華    民    國    95    年    4     月    4     日
                  民事第十六庭審判長法  官  沈方維
                                    法  官  湯美玉
                                    法  官  張競文
正本係照原本作成。
上訴人不得上訴。
被上訴人如不服本判決，應於收受送達後20日內向本院提出上訴
書狀，其未表明上訴理由者，應於提出上訴後20日內向本院補提
理由書狀（均須按他造當事人之人數附繕本）上訴時應提出委任
律師或具有律師資格之人之委任狀；委任有律師資格者，另應附
具律師資格證書及釋明委任人與受任人有民事訴訟法第466條之
一第一項但書或第二項（詳附註）所定關係之釋明文書影本。
中    華    民    國    95    年    4     月    4     日
                                     書記官  章大富
附註：
民事訴訟法第466條之1（第1項、第2項）：
對於第二審判決上訴，上訴人應委任律師為訴訟代理人。但上訴
人或其他法定代理人具有律師資格者，不在此限。
上訴人之配偶、三親等內之血親、二親等內之姻親，或上訴人為
法人、中央或地方機關時，其所屬專任人員具有律師資格並經法
院認為適當者，亦得為第三審訴訟代理人。


司法院資訊處製作；財團法人民間司法改革基金會備份。
